# Clara Serna

### Diseñadora de interiores

Siempre tuve interés por el interiorismo, profesión a la que quiero dedicarme, a tiempo completo, actualmente. Luego de más de 10 años de experiencia como tripulante de cabina de pasajeros realizando vuelos domesticos e internacionales, me encuentro en la búsqueda de nuevos desafíos dónde poder desarrollar el gusto por el diseño, mi creatividad y continuar formándome para la excelencia.

## Información de contacto



644557108



smariaclara@hotmail.com

### Herramientas

3D Max (Intermedio) V-Ray (Intermedio) Autocad (Avanzado) Sketchup (Básico) Photoshop (Básico) Corel (Intermedio)

## **Idiomas**

Español (Nativo)
Inglés (Intermedio)

# **Experiencia laboral**

## Jefa de cabina en Andes Líneas Aéreas

Septiembre 2017 - Marzo 2021 Horas voladas en el cargo: 1158,6 Horas voladas sumatoria total: 3538

Responsable de la coordinación y conducción de todos los procedimientos de cabina de pasajeros en situación normal y en emergencia. Comprendiendo tareas de seguridad, servicio de atención a pasajeros, aplicación de primeros auxilios, entre otras. Coordinación y supervisión del trabajo del personal de cabina a bordo, tareas de liderazgo, funciones administrativas y manejo de documentación. Responsable de efectuar los anuncios y comunicaciones hacia los pasajeros. Toma de decisiones frente a circunstancias normales o de emergencia.

# Tripulante de cabina de pasajeros en Andes Líneas Aérea

Enero 2011 - Septiembre 2017

Horas voladas: 2379,4

Desempeño en diferentes roles de seguridad a bordo, atención a pasajeros, conocimiento y aplicación de primeros auxilios. Trabajo coordinado y ordenado en equipo frente a las asignación de tareas.

## Vendedora y cajera en Todo Moda, Bijou Castelli S.A.

Septiembre 2008 - Mayo 2009

Atención al cliente, cajera, repositora.

Responsabilidades varias como atención al público, manejo de caja y arqueos, apertura y cierre de local. Reposición, control de mercadería y remitos.

## Formación académica

#### Diseño de Interiores

Asosiación Biblioteca de la Mujer, CABA. Marzo 2014 - Febrero 2019.

## Certificación Tripulante de Cabina de Pasajeros

CENEAS, CABA, 2009.

# Bachiller en Humanidades y Ciencias Sociales con orientación en Trabajo Social.

Instituto Monseñor César Cáneva, Olavarría, Buenos Aires. Marzo 2002 - Diciembre 2004.